【裁判字號】    99,訴,1452
【裁判日期】    991222
【裁判案由】    違反毒品危害防制條例
【裁判全文】
臺灣彰化地方法院刑事判決              99年度訴字第1452號
公  訴  人  臺灣彰化地方法院檢察署檢察官
被      告  王逸涵
上列被告因違反毒品危害防制條例案件，經檢察官提起公訴（99
年度毒偵字第1672號、第1886號），本院依簡式審判程序判決如
下：
    主  文
王逸涵施用第一級毒品，累犯，處有期徒刑玖月。
    事  實
一、王逸涵曾於民國93年間，因施用毒品案件，經本院以93年度
    毒聲字第852號裁定送勒戒處所施以觀察、勒戒後，認無繼
    續施用毒品傾向，於93年10月29日執行完畢，並由臺灣彰化
    地方法院檢察署檢察官以93年度毒偵字第3459號為不起訴處
    分確定。其又於前揭觀察、勒戒執行完畢釋放後5年內之94
    年間，因施用第一級毒品案件，經本院以94年度訴字第941
    號判決判處有期徒刑6月確定，並於94年12月15日易科罰金
    執行完畢；又因施用第一級毒品案件，經本院以95年度訴字
    第1307號判決判處有期徒刑10月確定，嗣經本院以96年度聲
    減字第55號裁定減刑為有期徒刑5月確定，並於96年7月16縮
    短刑期執行完畢；復因施用第二級毒品案件，經本院以97年
    度易字第1803號判決判處有期徒刑7月確定，甫於98年9月24
    日執行完畢。詎仍不知悛悔，復基於施用第一級毒品海洛因
    之犯意，於99年7月21日15時許，在其位於彰化縣和美鎮○
    ○里○○街92號住處，以將海洛因置入針筒內摻水稀釋後注
    射血管之方式，施用第一級毒品海洛因1次。嗣因另涉毒品
    案件，經警於99年7月22日通知到案，並徵得其同意採驗尿
    液；復因被告屬列管毒品人口經警方通知定期採驗尿液而不
    到場，乃於99年7月23日17時45分許，為警依法強制到場接
    受尿液檢驗，上揭2次到場接受警方採集其尿液送驗，結果
    均呈嗎啡陽性反應，而悉上情。
二、案經彰化縣警察局和美分局暨臺中縣警察局烏日分局報請臺
    灣臺中地方法院檢察署檢察官呈請臺灣高等法院臺中分院檢
    察署檢察長令轉臺灣彰化地方法院檢察署檢察官偵查起訴。
    理  由
一、本案被告王逸涵所犯係死刑、無期徒刑、最輕本刑為3年以
    上有期徒刑以外之罪，其於準備程序就前揭被訴事實為有罪
    之陳述，經受命法官告知簡式審判程序之旨，並聽取其與公
    訴人之意見後，本院認無不得或不宜改依簡式審判程序進行
    之處，爰依刑事訴訟法第273條之1第1項、第284條之1，裁
    定本案由受命法官獨任進行簡式審判程序，合先敘明。
二、訊據被告王逸涵對於上開事實坦承不諱，且其分別於99年7
    月22日15時50分許、99年7月23日17時45分許為警2次採集之
    尿液，送驗結果均呈嗎啡陽性反應，此有臺中縣警察局烏日
    分局偵查隊委託鑑驗尿液與真實姓名對照表、彰化縣警察局
    和美分局列管毒品人口尿液檢體採集送驗紀錄表各1紙及詮
    昕科技股份有限公司出具之濫用藥物尿液檢驗報告2紙在卷
    可稽，足徵被告之任意性自白與事實相符，可以採信。本件
    罪證明確，被告王逸涵之犯行，足以認定。
三、按修正毒品危害防制條例就施用毒品者，僅於「初犯」及「
    5年後再犯」二種情形，有其追訴條件之限制，即須於初犯
    經觀察、勒戒或強制戒治釋放後，5年內均無施用毒品之行
    為，始能認其前所實施之觀察、勒戒或強制戒治已足遮斷毒
    癮，而得於5年後再犯時，再予適用初犯之規定，重行觀察
    、勒戒等程序；倘5年內已經再犯，被依法追訴處罰，縱其
    第3次（或第3次以上）施用毒品之時間在初犯釋放5年以後
    ，即與「5年後再犯」之情形有別，且因已於「5年內再犯」
    ，顯見其再犯率甚高，原實施觀察、勒戒或強制戒治，已無
    法收其實效，而無5年戒斷期之存在，自無再經觀察、勒戒
    及強制戒治之必要，應由檢察官逕行起訴，此有最高法院95
    年度台非字第59、65號判決及同年度第7次刑事庭會議決定
    足供參照。查本案被告王逸涵前於93年間，因施用毒品案件
    ，經本院以93年度毒聲字第852號裁定送勒戒處所施以觀察
    、勒戒後，認無繼續施用毒品傾向，於93年10月29日執行完
    畢，並由臺灣彰化地方法院檢察署檢察官以93年度毒偵字第
    3459號為不起訴處分確定。其又於前揭觀察、勒戒執行完畢
    釋放後5年內之94年間，因施用第一級毒品案件，經本院以
    94年度訴字第941號判決判處有期徒刑6月確定；又因施用第
    一級毒品案件，經本院以95年度訴字第1307號判決判處有期
    徒刑10月確定；復因施用第二級毒品案件，經本院以97年度
    易字第1803號判決判處有期徒刑7月確定等情，有臺灣彰化
    地方法院檢察署刑案資料查註紀錄表及全國施用毒品案件紀
    錄表各1份在卷可參，是依首開說明，被告為上開犯行，自
    應受訴科罰。
四、查海洛因係毒品危害防制條例第2條第2項第1款所稱之第一
    級毒品，依法均不得持有、施用。故核被告所為，係犯毒品
    危害防制條例第10條第1項之施用第一級毒品罪。被告為施
    用毒品海洛因而持有之低度行為，為其施用之高度行為所吸
    收，不另論罪。又被告有如事實欄所述前科及執行紀錄，有
    臺灣彰化地方法院檢察署刑案資料查註紀錄表、臺灣高等法
    院被告前案紀錄表各1份在卷可考，其於5年以內故意再犯
    本件有期徒刑以上之罪，為累犯，應依刑法第47條第1項之
    規定加重其刑。爰審酌被告因施用毒品經觀察、勒戒及刑之
    執行後，猶未能深切體認毒品危害己身之鉅，及早謀求脫離
    毒害之道，反而於出所後伺機再犯，未見有何收斂、警惕之
    意，無視於毒品對於自身健康之戕害及國家對於杜絕毒品犯
    罪之禁令，自有使其接受相當時期監禁以敦化性情之必要，
    惟念及被告尚能坦承犯行，且施用毒品固戕害個人健康至深
    ，然就他人權益之侵害仍屬有限，及其犯罪目的、手段、智
    識程度等一切情狀，量處如主文所示之刑，以示懲儆。
據上論斷，應依刑事訴訟法第273條之1第1項、第299條第1項前
段，毒品危害防制條例第10條第1項，刑法第11條前段、第47條
第1項，判決如主文。
本案經檢察官紀雅惠到庭執行職務。
中    華    民    國    99    年    12    月    22    日
                  刑事第三庭      法  官  洪志賢
以上正本證明與原本無異。
如不服本判決應於收受判決後10日內向本院提出上訴書狀，並應
敘述具體理由；其未敘述上訴理由者，應於上訴期間屆滿後20日
內向本院補提理由書（均須按他造當事人之人數附繕本）「切勿
逕送上級法院」。
中    華    民    國    99    年    12    月    22    日
                                  書記官  許億先
附錄本案論罪科刑法條全文：
毒品危害防制條例第10條
施用第一級毒品者，處 6 月以上 5 年以下有期徒刑。
施用第二級毒品者，處 3 年以下有期徒刑。

司法院資訊處製作；財團法人民間司法改革基金會備份。
